臺灣高雄地方法院刑事宣示判決筆錄　 100年度審訴字第2441號
公　訴　人　臺灣高雄地方法院檢察署檢察官
被　　　告　吳信明
指定辯護人　本院公設辯護人黃文德
上列被告因100 年度審訴字第2441號、第2520號、第3646號毒品
危害防制條例案件，經檢察官提起公訴（起訴案號：臺灣高雄地
方法院檢察署檢察官100 年度毒偵字第3220號、第3909號、第58
93號），經檢察官聲請法院改依協商程序而為判決，本院合議庭
認為適當，裁定由受命法官進行協商判決程序，於中華民國100
年12月21日下午3 時在本院刑事第三法庭宣示判決，以代判決書
，出席職員如下：
　　　　法　官　林裕凱
　　　　書記官　黃振祐
　　　　通　譯　蔣錦芳
法官起立朗讀判決主文、犯罪事實要旨、處罰條文、附記事項，
及告以上訴限制、期間並提出上訴狀之法院，且諭知記載其內容
：
一、主文：
    吳信明施用第一級毒品，共參罪，均累犯，各處有期徒刑玖
    月；又持有第一級毒品，累犯，處有期徒刑伍月，扣案之第
    一級毒品海洛因拾貳包（含包裝袋，驗後淨重合計貳點陸陸
    公克）、第二級毒品甲基安非他命捌包（含包裝袋，驗後淨
    重合計陸點陸零陸公克），均沒收銷燬之；又施用第二級毒
    品，共參罪，均累犯，各處有期徒刑肆月。應執行有期徒刑
    參年，扣案之第一級毒品海洛因拾貳包（含包裝袋，驗後淨
    重合計貳點陸陸公克）、第二級毒品甲基安非他命捌包（含
    包裝袋，驗後淨重合計陸點陸零陸公克），均沒收銷燬之。
二、犯罪事實要旨：
    吳信明前於民國91年間，因施用毒品案件，經本院以91年度
    毒聲字第2048號裁定送觀察、勒戒後，認有繼續施用毒品傾
    向，再以91年度毒聲字第5977號裁定令入戒治處所施以強制
    戒治，於93年7 月1 日執行完畢釋放，並經臺灣高雄地方法
    院檢察署檢察官以93年度戒毒偵字第772 號為不起訴處分確
    定。又於上開強制戒治執行完畢釋放後5 年內之95年間，因
    施用毒品、竊盜案件，經本院分別以94年度訴字第3398號及
    94 年 度簡字第5926號判決各判處有期徒刑1 年2 月、6 月
    確定，嗣經本院以95年度聲字第1388號裁定合併定應執行刑
    為有期徒刑1 年6 月，於96年4 月5 日縮刑期滿執行完畢。
    復於97年間，因施用毒品案件，經本院以96年度訴字第4179
    號判決判處有期徒刑8 月確定，於98年3 月2 日縮刑期滿執
    行完畢。詎吳信明仍不知悔改及戒除毒癮，復基於施用第一
    級毒品海洛因、第二級毒品甲基安非他命之犯意，分別為下
    列行為：
  (一)於100 年4 月8 日上午7 時許，在其位於高雄市○○區○○
    路140 之1 號住處，分別以將海洛因摻入香菸內吸食方式，
    施用第一級毒品海洛因，及以燒烤玻璃球吸食煙霧之方式，
    施用甲基安非他命各1 次；另基於持有第一級毒品海洛因、
    第二級毒品甲基安非他命之犯意，於100 年4 月8 日上午10
    時許，在位處高雄市前鎮區○○○路、民權二路、復興二路
    及一德路環繞之勞工公園，以新臺幣（下同）4 萬5,000 元
    之價格，向真實姓名、年籍均不詳綽號「八百」之成年男子
    購買海洛因12包（驗後淨重合計2.66公克）、甲基安非他命
    8 包（驗後淨重合計6.606 公克）以供自己施用而加以持有
    ，嗣於未及施用之同日下午1 時20分許，在高雄市○○區○
    ○路856 巷內，因形跡可疑為警盤查，並當場查獲、扣得上
    開毒品，復經警方採集尿液送驗，結果呈現可待因、嗎啡、
    安非他命及甲基安非他命陽性反應。
  (二)於100 年5 月8 日上午7 時許，在上開住處內，以針筒注射
    之方式，施用第一級毒品海洛因1 次；另於100 年5 月10日
    18時為警採尿時起回溯96小時內某時許( 扣除公權力拘束期
    間) ，在上開住處處所，以燒烤玻璃球吸食煙霧之方式，施
    用第二級毒品甲基安非他命1 次。嗣於100 年5 月10日因逆
    向停車為警盤查，經徵其同意採集尿液送驗，結果呈嗎啡、
    可待因、安非他命、甲基安非他命陽性反應。
  (三)於100 年8 月10日22時許，在上開住處，以針筒注射之方式
    ，施用第一級毒品海洛因1 次。另於100 年8 月12日16時45
    分為警採尿前回溯96小時內之某時，在上開住處，以燒烤玻
    璃球吸食煙霧之方式，施用第二級毒品甲基安非他命1 次。
    嗣吳信明因另涉竊盜案件遭通緝，於100 年8 月12日14時30
    分許，為警在高雄市○○區○○路、大業北路口緝獲，經警
    徵得其同意採尿送驗結果呈嗎啡、可待因、安非他命、甲基
    安非他命陽性反應。
三、處罰條文：
    毒品危害防制條例第10條第1 項、第2 項、第11條第1 項、
    第2 項、第18條第1 項前段，刑法第11條、第47條第1 項、
    第55條、第51條第5 款。
四、附記事項：
    被告於上開二、(一)所犯持有毒品部分，係以一行為同時持有
    第一級毒品海洛因及第二級毒品甲基安非他命，為想像競合
    犯，應從一重論以持有第一級毒品罪。
五、協商判決除有刑事訴訟法第455 條之4 第1 項第1 款於本訊
    問程序終結前，被告撤銷協商合意或檢察官撤回協商聲請者
    ；第2 款被告協商之意思非出於自由意志者；第4 款被告所
    犯之罪非第455 條之2 第1 項所定得以協商判決者；第6 款
    被告有其他較重之裁判上一罪之犯罪事實者；第7 款法院認
    應諭知免刑或免訴、不受理者情形之一，及違反同條第2 項
    「法院應於協商合意範圍內為判決；法院為協商判決所科之
    刑，以宣告緩刑或2 年以下有期徒刑、拘役或罰金為限」之
    規定者外，不得上訴。
六、如有前述得上訴情形而不服本判決，得自收受判決（即以本
    宣示判決筆錄代之）送達之日起10日內，向本院提出上訴書
    狀，並應敘述具體理由，如未敘述上訴理由者，應於上訴期
    間屆滿後20日內補提理由書狀於本院（均須按他造當事人之
    人數附繕本）「切勿逕送上級法院」。
中    華    民    國    100   年    12    月    21    日
                  臺灣高雄地方法院刑事第十庭
                              書記官  黃振祐
                              法  官  林裕凱
以上正本證明與原本無異。
本件不得上訴。但有刑事訴訟法第455 條之4 第1 項第1 款、第
2 款、第4 款、第6 款、第7 款所定情形，或協商判決違反同條
第2 項之規定者，應於收受送達後10日內向本院提出上訴書狀，
並應敘述具體理由；如未敘述上訴理由者，應於上訴期間屆滿後
20日內向本院補提理由書（均須按他造當事人之人數附繕本）「
切勿逕送上級法院」。
中    華    民    國    100   年    12    月    21    日
                                書記官  黃振祐
附錄本案所犯法條：
《毒品危害防制條例第10條》
施用第一級毒品者，處6 月以上5 年以下有期徒刑。
施用第二級毒品者，處3 年以下有期徒刑。